【裁判字號】    95,易,364
【裁判日期】    951016
【裁判案由】    竊盜
【裁判全文】
臺灣基隆地方法院刑事判決               95年度易字第364號
公  訴  人  臺灣基隆地方法院檢察署檢察官
被      告  戊○○
上列被告因竊盜案件，經檢察官提起公訴（94年度偵字第2601、
2880號、3003號）暨移送併辦（95年度偵字第4002號），被告就
被訴事實為有罪之陳述，本院合議庭裁定由受命法官獨任以簡式
審判程序進行審理，判決如下：
    主  文
戊○○連續結夥三人攜帶兇器竊盜，累犯，處有期徒刑拾月。
    事  實
一、戊○○前犯有妨害兵役、竊盜等案件，最後一次竊盜案件，
    經本院以92年度簡上字第84號判決判處有期徒刑2年確定，
    於民國（下同）94年11月28日縮刑期滿行執畢出監，仍不知
    悔改，因缺錢花用，基於意圖為自己不法所有之概括犯意，
    連續為下列竊盜行為：
  (一)戊○○與乙○○、丁○○（另行審結）基於共同竊盜之犯意
    聯絡，於95年5月31日下午2時許，由丁○○駕駛其弟翁賢杰
    所有之車號7052─JT號自用小客車，搭載乙○○、戊○○，
    並攜帶由乙○○向某資源回收場借得，客觀上足對人之身體
    、生命構成威脅之凶器即鐵鎚1支、短拔釘器1支，共同前往
    位於基隆市安樂區○○○路208巷16號房屋，結夥三人徒手
    竊取前已遭不詳姓名之人取下並拆解，然未及取走，現置於
    該址庭院內之鋁窗一批得手，並利用上開鐵鎚、拔釘器及不
    詳姓名人留置該處長拔釘器1支予以拆解，以利放入上開自
    用小客車內運離現場變賣牟利，旋為據報前往之警員當場查
    獲，並在上開車內起出上開鋁窗1批（已由受託協助看管上
    開房屋之己○○立據保管，然尚未領回）、扣得非該三人所
    有之鐵鎚1支、拔釘器2支。
  (二)戊○○與乙○○基於共同竊盜之犯意聯絡，於95年6月12 日
    下午1時許，二人前往丙○○所有，位於基隆市○○區○○
    街11號房屋，共同持戊○○向附近某機車行借得，客觀上足
    以對人之身體生命構成威脅之螺絲起子1支，拆下該屋之鋁
    門2扇及鋁窗1扇竊取得手後，隨即共同將上開鋁門、鋁窗持
    往不知情之巫堂厚所經營，位於基隆市○○區○○路23號之
    「泰源號」五金行變賣，所得新臺幣（下同）903元均由其
    等朋分花用；嗣因乙○○於同年月21日下午竊取庚○○之白
    鐵門為警查獲，而主動供出上情。
  (三)戊○○與彭和正（另行偵查中）基於共同竊盜之犯意聯絡，
    於95年6月28日至30日間某日早上6、7時許，在廟門已開之
    基隆市○○區○○街96巷7弄5號文安宮，由戊○○在文安宮
    門前把風，彭和正入內持不知何人所有之細繩一條，下方綁
    住塗有黏膠之黏板，伸入文安宮內之香油錢箱內，上下晃動
    ，竊取500元得手後，朋分花用。嗣因彭和正將上情告知友
    人許松茂，經許松茂報警後，由警通知戊○○到案而悉上情
    。
二、案經基隆市警察局第四分局、第一分局報告臺灣基隆地方法
    院檢察署檢察官偵查起訴暨移送併辦。
    理  由
一、本件被告所犯非死刑、無期徒刑、最輕本刑為3年以上有期
    徒刑之罪，或高等法院管轄第一審之案件，被告於本院準備
    程序中，就被訴事實為有罪之陳述，經告以簡式審判程序之
    旨，並聽取檢察官、被告之意見後，本院合議庭裁定由受命
    法官進行簡式審判程序，是本件之證據調查，依刑事訴訟法
    第273條之2規定，不受同法第159條第1項、第161條之2、第
    161條之3、第163條之1及第164條至第170條規定之限制，合
    先敘明。
二、上揭事實業據被告戊○○坦承不諱，犯罪事實一、(一)被告與
    共同被告乙○○、丁○○共同竊取鋁窗一批之事實，三人所
    供互核相符，且該批鋁窗係屋主委託己○○管領等情，業據
    證人己○○於警、偵訊中證明屬實，且有現場照片8張附卷可
    佐。犯罪事實一、(二)，被告與乙○○二人共同竊取鋁窗、鋁
    門之事實，二人所供互核相符，且經被害人丙○○、證人巫
    堂厚證明在卷，並有現場照片5張、巫堂厚提出之「收受物品
    、舊貨、五金廢料或廢棄物登記表」1紙附卷可稽。犯罪事實
    一、(三)，被告竊取香油錢之事實，亦與證人許松茂於警訊所
    證相符，被告上開犯行均事證明確，洵堪認定。
三、論罪科刑：
  (一)按「行為後法律有變更者，適用行為時之法律，但行為後之
    法律有利於行為人者，適用最有利於行為人之法律。」，修
    正後刑法第2條第1項定有明文。此條規定係規範行為後法律
    變更所生新舊法律比較適用之準據法，本身尚無新舊法比較
    之問題，於新法施行後，應一律適用新法第2條第1項之規定
    ，為「從舊從輕」之比較，先予敘明。再按本次法律變更，
    比較時應就罪刑有關之共犯、未遂犯、想像競合犯、牽連犯
    、連續犯、結合犯，以及累犯加重、自首減輕暨其他法定加
    減原因（如身分加減）與加減例等一切情形，綜其全部罪刑
    之結果而為比較（參照最高法院95年度第八次刑事庭會議決
    議一之1、4），且比較新舊法之結果，應全部適用舊法或新
    法，不得割裂適用（參照最高法院87年台非字第400號判決
    意旨），合先敘明。
  (二)按刑法第321條第1項第3款之攜帶兇器竊盜罪，係以行為人
    攜帶兇器竊盜為其加重條件，此所謂兇器，其種類並無限制
    ，凡客觀上足對人之生命、身體、安全構成威脅，具有危險
    性之兇器均屬之，且祇須行竊時攜帶此種具有危險性之兇器
    為已足，並不以攜帶之初有行兇之意圖為必要。螺絲起子為
    足以殺傷人生命、身體之器械，顯為具有危險性之兇器（參
    見最高法院79年台上字第5253號判例意旨），且扣案之鐵鎚
    、拔釘器為金屬製品，外型尖銳，足以傷人，亦有照片1紙
    附卷可按，顯具有危險性，應屬兇器。就犯罪事實一、(一)部
    分，核被告所為，係犯刑法第321條第1項第3款攜帶兇器、
    第4款結夥三人之加重竊盜罪。被告與共同被告乙○○、丁○○間有犯意聯絡、行為分擔，為共同正犯（按新刑法第28
    條關於成立共同正犯之標準，固將原來共同正犯之共同「實
    施」犯罪，改為共同「實行」犯罪，剔除完全未參與犯罪相
    關行為之「實行」的「陰謀共同正犯」及「預備共同正犯」
    ，非屬法律之變更。）。就犯罪事實一、(二)部分，核被告所
    為，係犯刑法第321條第1項第3款之攜帶兇器竊盜罪，其與
    共同被告乙○○間有犯意聯絡、行為分擔，為共同正犯。就
    犯罪事實一、(三)部分，核被告所為，係犯刑法第320條第1項
    之普通竊盜罪。其與彭和正間有犯意聯絡、行為分擔，為共
    同正犯。
  (三)被告行為後，刑法第56條連續犯之規定，業於94年1月7日修
    正公布刪除，並於95年7月1日施行，則被告之犯行，因行為
    後新法業已刪除連續犯之規定，此刪除雖非犯罪構成要件之
    變更，但顯已影響行為人刑罰之法律效果，自屬法律有變更
    ，依新法第2條第1項規定，比較新、舊法結果，仍應適用較
    有利於被告之行為時法律即舊法論以連續犯（最高法院95年
    第8次刑事庭會議決議五之4參照）。被告所為3次竊盜行為
    ，均時間緊接、所犯罪名相同，顯係出於概括犯意為之，為
    連續犯，爰依舊法第56條之規定論以一竊盜既遂罪，並加重
    其刑，應論以情節較重之結夥三人攜帶兇器加重竊盜罪。犯
    罪事實一、(三)部分，雖未在本件公訴人起訴範圍，惟被告已
    坦承竊盜犯行，且與本件已起訴部分之竊盜行為，時間緊接
    ，所犯罪名、犯罪基本構成要件相同，顯係基於概括犯意而
    為，有連續犯之裁判上一罪關係，為本件起訴效力之所及，
    且經檢察官移送併案審理，本院自應就此部分併為審理。
  (四)被告有事實欄所載犯罪科刑及刑之執行完畢情形，有臺灣高
    等法院被告前案紀錄表在卷可稽，其受有期徒刑執行完畢後
    5年內，故意再犯本件有期徒刑以上之本罪，無論依新舊刑
    法第47條規定，均構成累犯，比較結果，此部分被告行為後
    之法律並未較有利之情形，應適用舊刑法第47條之規定，加
    重其刑。
  (五)爰審酌被告正值青壯卻為宵小、被告素行、均執行完畢未久
    又再犯、經濟狀況、犯罪之手段、行為次數、竊得財物之價
    值及犯後態度等一切情狀（至刑法第57條之規定雖有修正，
    然該條文為法院就刑之裁量審認標準見解之明文化，非屬法
    律之變更，此亦有最高法院95年度第8次刑事庭會議決議
    六、(一)可資參照，自無須為修正、前後之比較，亦即無刑法
    第2條第1項規定之適用，應逕依現行刑法第57條之規定量處
    ），量處如主文所示之刑，以示懲戒。扣案鐵鎚1支、拔釘器
    2支，未扣案螺絲起子1支、細繩1條，均無證據證明係被告或
    共犯所有，亦非違禁物，均不予沒收，附此敘明。
據上論斷，應依刑事訴訟法第273條之1第1項、第299條第1項前
段，刑法第321條第1項第3款、第4款、第28條、修正前第56條、
第47條，判決如主文。
本案經檢察官甲○○到庭執行職務。
中    華    民    國    95    年    10    月    16   日
                  刑事第二庭法  官  王敏慧
以上正本證明與原本無異。
對於本件判決如有不服，應於收受送達後10日內，向本院提出上
訴書狀，上訴於臺灣高等法院，並按他造當事人之人數附具繕本
。
中    華    民    國    95    年    10    月    16   日
                            書記官  彭淑芳
附錄論罪法條
中華民國刑法第321條：（加重竊盜罪）
犯竊盜罪而有左列情形之一者，處6月以上、5年以下有期徒刑：
一  攜帶兇器而犯之者。
二  結夥三人以上而犯之者。


司法院資訊處製作；財團法人民間司法改革基金會備份。
